【裁判字號】    97,訴,637
【裁判日期】    970722
【裁判案由】    違反毒品危害防制條例
【裁判全文】
臺灣雲林地方法院刑事判決               97年度訴字第637號
公  訴  人  臺灣雲林地方法院檢察署檢察官
被      告  甲○○
上列被告因違反毒品危害防制條例案件，經檢察官提起公訴（97
年度毒偵字第855 號），被告於準備程序中就被訴事實為有罪之
陳述，經告知簡式審判程序意旨，並聽取當事人之意見後，本院
合議庭裁定改由受命法官獨任以簡式審判程序審理，判決如下：
    主  文
甲○○施用第一級毒品，累犯，處有期徒刑拾月。
    犯罪事實及理由
壹、程序事項：
    本件經被告甲○○於準備程序期日為有罪之陳述，經受命法
    官告知簡式審判程序之旨，並聽取當事人之意見後，本院認
    無不得或不宜改依簡式審判程序進行之處，爰依刑事訴訟法
    第273 條之1 第1 項，裁定由受命法官獨任進行簡式審判程
    序，則依據刑事訴訟法第273 條之2 、同法第159 條第2 項
    之規定，不適用傳聞法則有關限制證據能力之相關規定；並
    得依同法第310 條之2 之準用同法第454 條之規定製作略式
    判決書，依法僅需記載犯罪事實、證據名稱及應適用之法條
    ，並得以簡略方式為之，合先敘明。
貳、實體事項：
一、構成犯罪事實：
    甲○○前於民國82年間因違反肅清煙毒條例等案件，經臺灣
    高等法院高雄分院於82年9 月22日，以82年度上訴字第2212
    號判處應執行有期徒刑3 年1 月確定；又於85年間因違反麻
    醉藥品管理條例等案件，經臺灣彰化地方法院於85年5 月21
    日，以85年度訴字第318 號判處應執行有期徒刑3 年3 月，
    於85年7 月1 日確定；另於85年間因違反麻醉藥品管理條例
    等案件，經臺灣嘉義地方法院於86年9 月1 日，以85年度訴
    字第793 號判處應執行有期徒刑1 年10月，於86年9 月30日
    確定；上開各罪接續執行，於89年2 月3 日縮短刑期假釋出
    監，嗣經撤銷假釋，再入監執行殘刑，甫於95年10月21日執
    行完畢。又因施用毒品案件，經觀察、勒戒，認有繼續施用
    毒品之傾向，經送入戒治處所強制戒治期滿後，由臺灣雲林
    地方法院檢察署檢察官於93年4 月9 日，以93年度戒毒偵字
    第10號為不起訴處分確定。詎仍不思悔改，於前開強制戒治
    執行完畢釋放後5 年內又基於施用第一級及第二級毒品之犯
    意，於97年4 月10日某時許，在其位於雲林縣古坑鄉○○村
    ○○路68號住處，以將毒品海洛因及甲基安非他命混合摻入
    香菸內點燃，吸食其煙氣之方式，同時施用第一級毒品海洛
    因及第二級毒品甲基安非他命1 次。嗣於97年4 月11日上午
    9 時許，因另涉他案，為警在其上址住處執行拘提時，經其
    同意採集尿液送驗後，結果呈甲基安非他命及嗎啡陽性反應
    ，始悉上情。
二、認定犯罪事實所憑之證據：
    (一)雲林縣警察局刑警大隊查獲毒品案件嫌犯尿液送檢真實姓
      名對照表及臺灣檢驗科技股份有限公司濫用藥物尿液檢驗
      報告各1 份。
    (二)刑案資料查註紀錄表、全國施用毒品案件紀錄表、矯正簡
      表及臺灣雲林地方法院檢察署檢察官93年度戒毒偵字第10
      號不起訴處分書1 份。
    (三)被告甲○○於本院審理時之自白，且與上開積極證據相符
      ，應可採信。
    (四)綜上所述，本件事證明確，被告犯行應堪認定。
三、論罪科刑之理由：
    (一)查海洛因，係毒品危害防制條例第2 條第2 項第1 款所定
      之第一級毒品；甲基安非他命，係毒品危害防制條例第2
      條第2 項第2 款所定之第二級毒品。是核被告甲○○所為
      ，係犯毒品危害防制條例第10條第1 項之施用第一級毒品
      罪及同條例第10條第2 項之施用第二級毒品罪。被告施用
      第一級及第二級毒品前後持有第一級及第二級毒品之低度
      行為應分別為施用第一級及第二級毒品之高度行為所吸收
      ，均不另論罪。被告以1 行為同時施用第一級毒品海洛因
      及第二級毒品甲基安非他命，係1 行為觸犯數罪名之想像
      競合犯，應依刑法第55條前段規定，從一重之毒品危害防
      制條例第10條第1 項施用第一級毒品罪處斷。起訴意旨雖
      認第一級毒品及第二級毒品性質不同，不可能同時施用，
      而認被告所犯上開2 罪係分論併罰之罪，然此2 種毒品並
      非完全不可能同時施用，且檢察官亦無其他證據足以證明
      被告非混合施用，是此部分起訴意旨容有誤會，應予更正
      。
    (二)被告前於82年間因違反肅清煙毒條例等案件，經臺灣高等
      法院高雄分院於82年9 月22日，以82年度上訴字第2212號
      判處應執行有期徒刑3 年1 月確定；又於85年間因違反麻
      醉藥品管理條例等案件，經臺灣彰化地方法院於85年5 月
      21日，以85年度訴字第318 號判處應執行有期徒刑3 年3
      月，於85年7 月1 日確定；另於85年間因違反麻醉藥品管
      理條例等案件，經臺灣嘉義地方法院於86年9 月1 日，以
      85年度訴字第793 號判處應執行有期徒刑1 年10月，於86
      年9 月30日確定；上開各罪接續執行，於89年2 月3 日縮
      短刑期假釋出監，嗣經撤銷假釋，再入監執行殘刑，甫於
      95年10月21日執行完畢，有臺灣高等法院被告前案紀錄表
      1 份在卷可參，其於前開有期徒刑執行完畢後，5 年以內
      故意再犯本件有期徒刑以上之罪，為累犯，應依刑法第47
      條第1 項規定，加重其刑。
    (三)爰審酌被告前曾有違反肅清煙毒條例等前科，素行並非良
      好，又經送強制戒治後，獲不起訴處分確定，竟再犯本件
      之罪，顯見其一再沈溺於毒品，未能戒絕，無法自拔，及
      其犯罪之目的單純、手段平和、所生危害非鉅、犯罪後坦
      承犯行態度尚可，並考量施用毒品者均有相當程度之成癮
      性及心理依賴性，其犯罪心態與一般刑事犯罪之本質並不
      相同，現有持續接受美沙東替代療法戒除毒癮，有診斷證
      明書1份在卷可參等一切情狀，量處如主文所示之刑。
四、適用之法律：
    (一)刑事訴訟法第273 條之1 第1 項、第299 條第1 項前段、
      第310 條之2 、第454 條。
    (二)毒品危害防制條例第10條第1 項、第2 項、第23條第2 項
      。
    (三)刑法第11條前段、第47條第1 項、第55條前段。
本案經檢察官梁義順到庭執行職務。
中    華    民    國    97    年    7     月    22    日
                  刑事第二庭  法  官  廖淑華
以上正本證明與原本無異。
如不服本判決，應於判決收受後10日內，向本院提出上訴狀（須
附繕本）。
                              書記官  張菀純
中    華    民    國    97    年    7     月    22    日
附錄本案論罪科刑法條全文：
毒品危害防制條例第10條：
施用第一級毒品者，處6 月以上5 年以下有期徒刑。
施用第二級毒品者，處3 年以下有期徒刑。


司法院資訊處製作；財團法人民間司法改革基金會備份。
